# 请教陈版主，设备验收后因矿样发生变化导致不能回款的情况下如何确认收入

提问人：麻辣鸡腿堡 时间：2023-09-13 16:59:28
请教陈版主
被审计单位A公司为煤炭筛选设备制造商，销售给B客户一台煤炭筛选设备，A公司按设备验收时点确认收入，验收条件为达到合同约定的不同矿种设定的技术参数、连续稳定运行 15 天，A公司于 2020 年 4 月份通过B客户验收并取得盖章的验收单。
同时中关于对回款的约定：设备验收后支付50%款项，后续50%款项按 12 个月平均回款，但平均技术指标无法达标的月份则暂缓支付该阶段的款项。
A公司在设备验收后收到B客户50%款项，在 2020 年5-10月正常收到后续款项，但自 2020 年 11 月份开始，B客户开采的煤炭因矿质发生变化（无法判断开采过程中出现此类事项），导致原来设备调试的状态无法达到平均技术指标要求，B客户于 2020 年 11 月开始暂停回款，A公司根据新的矿质开始调试设备，期间耗时大概 13 个月左右。
问题 1 ：因地质变化导致煤炭质地发生变化，同时合同约定“平均技术指标无法达标的月份则暂缓支付该阶段的款项”的情况下，在确认收入时点无法判断出现因矿质发生变化而修改设备技术情况（且其他客户未出现此情况），A公司于 2020 年度能否一次性确认收入？如果不能一次性确认收入，请教陈版主如何处理。
问题 2 ：对于在调试期间，如果A公司预计可以调试为达到技术参数的状态（也就是高度好后B客户如约按月回款），可否认为应收账款信用风险未发生变动，可以不单项计提？
问题 3 ：如果可以一次性确认收入的情况下，因煤炭质地发生变化而产和的调试费用，是否视为售后维修费用，计入销售费用？

回答人：chenyiwei
从主帖描述的情况看，客户验收后因矿质发生变化导致需要重新调试，属于无法预见的特殊情况，之前也没有类似先例。因此，截至该问题出现之前，该交易均按常规方法处理。例如，如果惯例是在客户验收通过时即确认收入，则本案例也是在该时点确认收入、结转成本。
后续因矿质发生变化而需对设备进行重新调试，可视为合同变更进行会计处理，冲回前期已确认的收入和成本（但不追溯调整前期比较数据），已收到的款项转为合同负债，继续发生的调试支出计入合同履约成本（因发生了无法预见的额外履约成本，需关注减值问题）。此时，对于此前确认的应收账款也应一并冲销处理，不涉及对其坏账准备如何调整的问题。